臺灣臺中地方法院刑事判決　　　　　　 100年度易字第1332號
公　訴　人　臺灣臺中地方法院檢察署檢察官
被　　　告　賴建亨
　　　　　　廖莉玲
　　　　　　　　 （另案於法務部矯正署臺中女子監獄執行）
上列被告等因竊盜案件，經檢察官提起公訴（100年度偵字第
4692號），本院判決如下：
    主    文
賴建亨竊盜，處有期徒刑肆月，如易科罰金，以新臺幣壹仟元折
算壹日；扣案之機車鑰匙壹支沒收。又共同竊盜，處有期徒刑肆
月，如易科罰金，以新臺幣壹仟元折算壹日；扣案之機車鑰匙壹
支沒收。應執行有期徒刑柒月，如易科罰金，以新臺幣壹仟元折
算壹日；扣案之機車鑰匙壹支沒收。
廖莉玲共同竊盜，累犯，處有期徒刑伍月，如易科罰金，以新臺
幣壹仟元折算壹日。
    犯罪事實
一、賴建亨與廖莉玲為夫妻，賴建亨前有贓物（經判處拘役50日
    ）及侵占（經判處罰金新臺幣1萬元）之前科素行（不構成
    累犯）；而廖莉玲平日素行不佳，有如下足堪認定為累犯之
    前科記錄：因毒品危害防制條例案件，於民國（下同）96
    年4月12日經臺灣南投地方法院以95年度訴字第903號判決判
    處應有期徒刑10月（各處8月、4月，二罪併定）確定；因
    竊盜案件，於96年4月26日經臺灣南投地方法院以95年度易
    字第501號判決判處應執行有期徒刑9月（各處4月、4月、4
    月，三罪併定）確定；因竊盜案件，於96年5月21日經臺
    灣南投地方法院以95年度易字第594號判決判處應執行有期
    徒刑7月（各處4月、4月，二罪併定）確定；因毒品危害
    防制條例案件，於96年7月16日經本院以96年度訴字第1932
    號判決判處有期徒刑10月確定；因偽造文書案件，於96年
    8月13日經本院以96年度中簡字第2272號判決判處有期徒刑4
    月，減刑為有期徒刑2月確定；因詐欺案件，於96年8月13
    日經本院以96年度中簡字第2279號判決判處有期徒刑4月確
    定；因毒品危害防制條例案件，於96年8月20日經本院以
    96年度易字第3345號判決判處應執行有期徒刑7月確定（有
    期徒刑減刑為2月、有期徒刑6月，二罪併定）；上開
    案件自96年6月5日入監併合執行，而案件則相繼接
    續前案執行，嗣經本院96年度聲字第3903號裁定應執行有期
    徒刑1年7月確定，於98年2月25日因縮短刑期假釋出監付保
    護管束，迄98年10月14日縮刑期滿，因假釋期滿未經撤銷，
    以執行完畢論。
二、賴建亨於99年12月19日21時許，徒步行經臺中縣大里市（現
    改制為臺中市○里區○○○路534號前，見為李淑姿所有、
    由李彩娥所使用之車牌號碼HFQ-467號重型機車1輛停放該處
    ，彼時無人看管、使用，賴建亨竟基於為自己不法所有之意
    圖，以其自備之機車鑰匙1支，竊取前開重型機車；得手後
    ，供己代步使用。迨於翌（20）日9時許，李彩娥始發現失
    竊之情而報警處理。嗣於99年12月20日17時30分許，為警於
    臺中市○里區○○路73號前尋獲遭棄置之車牌號碼HFQ-467
    號重型機車（經被害人李彩娥領回）。
三、賴建亨與廖莉玲於99年12月31日15時25分許，徒步行經臺中
    市○里區○○路○段146號前，見為黃立偉所有、由黃立君所
    使用之車牌號碼JNH-878號重型機車1輛停放該處，彼時無人
    看管、使用，2人竟基於為自己不法之所有意圖及犯意聯絡
    ，由廖莉玲在旁把風，賴建亨則以如上開同1支機車鑰匙，
    竊取前開重型機車；得手後，旋由賴建亨騎乘該機車搭載廖
    莉玲揚長離去，而該機車作為2人代步使用。嗣黃立君於同
    日17時30分許，始發現上揭失竊之情而經報警處理。嗣於
    100年1月17日21時許，為警於臺中市○里區○○路○段360
    號前尋獲遭棄置之車牌號碼JNH-878號重型機車（經被害人
    黃立君領回）。
四、警方分別接獲李彩娥、黃立君報案後，經調閱二處案發現場
    附近之路口監視器錄影畫面後，根據畫面中行為人之相貌、
    特徵，研判為列管毒品人口賴建亨、廖莉玲涉有重嫌，於
    100年1月20日，經通知渠等到警局接受詢問後，因而查悉上
    情，並當場扣得為賴建亨所有供犯罪所用之機車鑰匙1支（
    賴建亨至警局後即自行取出）。
五、案經臺中市政府警察局霧峰分局報告臺灣臺中地方法院檢察
    署檢察官偵查起訴。
    理    由
一、按除簡式審判程序、簡易程序及刑事訴訟法第376條第1款、
    第2款（第1款：最重本刑為三年以下有期徒刑、拘役或專科
    罰金之罪。第2款：刑法第320條、第321條之竊盜罪。）所
    列之罪之案件外，第一審應行合議審判，刑事訴訟法第284
    條之1條文定有明文。本件被告廖莉玲、賴建亨所犯均係屬
    刑事訴訟法第376條第2款所列之竊盜罪，依法獨任進行審理
    程序。又被告2人於審理程序中，均先就上開犯罪事實為有
    罪之陳述，且所犯係死刑、無期徒刑、最輕本刑為三年以上
    有期徒刑以外之罪，經本院告知簡式審判程序之旨，並聽取
    檢察官及被告之意見後，依刑事訴訟法第273條之1第1項之
    規定，裁定進行簡式審判程序，是本件之證據調查，依刑事
    訴訟法第273條之2規定，不受同法第159條第1項、第161條
    之2、第161條之3、第163條之1及第164條至170條規定之限
    制，合先敘明。
二、上開犯罪事實，業據被告賴建亨、廖莉玲分別於本院準備程
    序時及審理中均坦承不諱，並經被害人黃立君、李彩娥分別
    於警詢時之指述明確，復有職務報告、臺中市政府警察局霧
    峰分局扣押筆錄、扣押物品目錄表、臺中市政府警察局車輛
    尋獲電腦輸入單（車號HFQ-467、JNH-878）2份、贓物認領
    保管單（具領人：黃立君，領回車號JNH-878重型機車1輛）
    1紙、贓物認領保管單（具領人：李彩娥，領回車號HFQ-467
    重型機車1輛）1紙、刑案現場測繪圖2張、扣案物品照片、
    監視器畫面翻拍照片、現場照片共17張（見霧警偵字第1000
    003344號警卷第3、11~14、19~22、25~31頁）在卷可憑；並
    有機車鑰匙1支扣案可佐，足認被告不利於己之自白核與事
    實相符，均堪採信。另被告二人坦承係為代步所用而竊取他
    人所有機車（見警卷第5頁），顯見被告二人確有為自己不
    法所有之意圖甚明，本件事證明確，被告犯行洵堪認定。
三、核被告賴建亨就如犯罪事實欄二、三、所載之行為，及廖莉
    玲就如犯罪事實欄三、所載之行為，均係犯刑法第320條第1
    項之竊盜罪。被告二人就如犯罪事實欄三、所載之犯行，有
    犯意聯絡及行為分擔，為共同正犯。被告賴建亨所為上開二
    次竊盜犯行間，犯意各別，行為互殊，應予以分論併罰。被
    告廖莉玲前因毒品危害防制條例案件，於民國（下同）96
    年4月12日經臺灣南投地方法院以95年度訴字第903號判決判
    處應有期徒刑10月（各處8月、4月，二罪併定）確定；因
    竊盜案件，於96年4月26日經臺灣南投地方法院以95年度易
    字第501號判決判處應執行有期徒刑9月（各處4月、4月、4
    月，三罪併定）確定；因竊盜案件，於96年5月21日經臺
    灣南投地方法院以95年度易字第594號判決判處應執行有期
    徒刑7月（各處4月、4月，二罪併定）確定；因毒品危害
    防制條例案件，於96年7月16日經本院以96年度訴字第1932
    號判決判處有期徒刑10月確定；因偽造文書案件，於96年
    8 月13日經本院以96年度中簡字第2272號判決判處有期徒刑
    4 月，減刑為有期徒刑2月確定；因詐欺案件，於96年8月
    13日經本院以96年度中簡字第2279號判決判處有期徒刑4 月
    確定；因毒品危害防制條例案件，於96年8月20日經本院
    以96年度易字第3345號判決判處應執行有期徒刑7月確定（
    有期徒刑減刑為2月、有期徒刑6月，二罪併定）；上開
    案件自96年6月5日入監併合執行，而案件則相繼
    接續前案執行，嗣經本院96年度聲字第3903號裁定應執行有
    期徒刑1年7月確定，於98年2月25日因縮短刑期假釋出監付
    保護管束，迄98年10月14日縮刑期滿，因假釋期滿未經撤銷
    ，以執行完畢論，有臺灣高等法院被告前案紀錄表在卷可參
    ，其於徒刑執行完畢5年以內，故意再犯本件有期徒刑以上
    之罪，為累犯，應依刑法第47條第1項之規定加重其刑。爰
    審酌(1)被告賴建亨前曾有贓物、侵占之素行，惟尚未因犯罪
    經判處徒刑之前科（參卷附臺灣高等法院被告前案紀錄表）
    、國小畢業之智識程度、經濟勉強維持之生活狀況（見警卷
    被告賴建亨警詢筆錄受詢問人資料)，平日無業卻不思謀求
    正常工作，犯罪之動機、目的僅為求一時代步之方便，隨機
    竊取停放路邊之機車，侵害被害人之財產利益，所為實可非
    議，惟犯罪時未受有任何刺激，手段尚屬和平，且所竊得之
    機車2輛均業經尋獲並發還被害人，所生實害尚非鉅大，及
    坦承犯行之犯後態度等一切情狀，分別量處如主文所示之刑
    ，併諭知易科罰金之折算標準，及定其應執行之刑，以示懲
    儆。(2)被告廖莉玲素行不佳，有如前所載之犯罪前科（參卷
    附臺灣高等法院被告前案紀錄表）、高職肄業之智識程度、
    經濟勉強維持之生活狀況（見警卷被告廖莉玲警詢筆錄受詢
    問人資料)，平日無業、年紀甚輕卻不思謀求正常工作，犯
    罪之動機、目的僅為一時代步方便，即協同其夫即被告賴建
    亨隨機竊取停放路邊之機車，侵害被害人之財產利益，所為
    實可非議，惟犯罪時未受有任何刺激，其僅在旁把風，手段
    尚屬和平，且所共同竊得之機車1輛業經尋獲並發還被害人
    ，所生實害尚微，及坦承犯行之犯後態度等一切情狀，量處
    如主文所示之刑，併諭知易科罰金之折算標準，以示懲戒。
四、末按共同正犯因相互間利用他人之行為，以遂行其犯意之實
    現，本於責任共同之原則，有關沒收部分，對於共犯間供犯
    罪所用之物，自均應為沒收之諭知（最高法院89年度臺上字
    第6946號判決可資參照）。扣案之機車鑰匙1支，為被告賴
    建亨所有且供本件兩次竊盜機車所用之物，業據其供承在卷
    ，爰依刑法第38條第1項第2款之規定，於被告賴建亨、廖莉
    玲二人均為沒收之諭知。
五、據上論斷，應依刑事訴訟法第284條之1、第273條之1第1項
    、第299條第1項前段，刑法第28條、320條第1項、第47條第
    1項、第41條第1項前段、第8項、第51條第5款、第38條第1
    項第2款，刑法施行法第1條之1第1項、第2項前段，判決如
    主文。
本案經檢察官戚瑛瑛到庭執行職務。
中    華    民    國    100   年    6    月     2     日
                刑事第一庭    法  官  廖  穗  蓁
以上正本證明與原本無異。
如不服本判決應於收受送達後10日內向本院提出上訴書狀，並應
敘述具體理由；其未敘述上訴理由者，應於上訴期間屆滿後20日
內向本院補提理由書（均須按他造當事人之人數附繕本）「切勿
逕送上級法院」。
告訴人或被害人對於判決如有不服具備理由請求檢察官上訴者，
其上訴期間之計算係以檢察官收受判決正本之日期為準。
                              書記官  司  立  文
中    華    民    國    100  年     6   月     2      日
附錄本案論罪科刑法條
刑法第320條第1項：
意圖為自己或第三人不法之所有，而竊取他人之動產者，為竊盜
罪，處5年以下有期徒刑、拘役或5百元以下罰金。